【裁判字號】    89,交抗,44
【裁判日期】    890104
【裁判案由】    聲明異議
【裁判全文】
臺灣高等法院臺南分院刑事裁定                八十九年度交抗字第四四號    Ｇ
      抗  告  人
      即受處分人  甲  ○  ○
右抗告人因聲明異議案件，不服臺灣臺南地方法院交通法庭中華民國八十九年八月十
日裁定（八十九年度交聲字第一０二號）提起抗告，本院裁定如左：
      主      文
抗告駁回。
      理      由
一、本件抗告意旨略以：（一）本人沒有闖紅燈，純係交警誤導：案發時，本人遭警
    攔下，本人立即辯稱無違規，交警並不採信。另一人即多次向本人說：「若有困
    難要講哦」，並多次詢問本人職業，並無如警員所述之情形，故本人係遭誤導，
    要求免罰。（二）交警意識不清，心態自大，執法難令人信服（三）交警與抗告
    人雖素無怨隙，但心態可議，易造成冤情。且地院傳寫罰單之人出庭作證，球員
    兼裁判，並不允當等語云云。
二、原審法院交通法庭以：抗告人甲○○於民國（下同）八十九年五月十二日下午七
    時許，駕駛車號ＭＳＫ－六０六號機車，於嘉義市○○路與劉厝里路口處，違規
    闖紅燈行駛，為警察舉發，並經公路主管機關即麻豆監理站以違反道路交通管理
    處罰條例第五十三條、第六十三條第一項第三款之規定，裁處罰鍰新台幣一千八
    百元整，並記違規點數三點。抗告人不服，經向原裁定法院交通法庭聲明異議，
    原裁定法院交通法庭以上開抗告人違規闖紅燈行駛之事實事證明確，原處分機關
    依道路交通管理處罰條例第五十三條、第六十三條第一項第三款之規定，所為上
    揭之裁處，於法並無不符，而裁定駁回抗告人所提之異議。
三、抗告人雖執前揭抗告意旨以圖免責，惟查，抗告人於前揭時地駕駛車號ＭＳＫ－
    六０六號機車違規闖紅燈行駛等情，業據證人即查獲警員吳明坤於原審到庭結證
    屬實，並有舉發違反道路交通管理事件通知單、違反道路交通管理事件裁決書各
    一紙在卷可考。復參以證人吳明坤與抗告人素無怨隙，茍非實情自無恣意誣攀之
    理，其所證應屬真實可信，因而抗告人違規闖紅燈行駛等情已事證明確而堪以認
    定。雖抗告意旨（一）辯以並無違規及闖紅燈，伊係為警陳稱「若有困難要講哦
    」所誤導等語云云，然若抗告人確無闖紅燈之情形，縱使處理之警員如此告知，
    亦無向警員要求免罰之理，是抗告意旨（一）所為之置辯，顯係卸責之詞，不足
    為採。另查當日處理警員確向抗告人陳稱「若有困難要講哦」等語，惟證人即當
    時處理員警吳明坤就此亦提出說明，謂上級要求警員於取締違規事件時，應先詢
    問民眾有無因急迫情事而違規之情形，以便通達人情，因此才於本件取締時向異
    議人如此詢問等語（詳原審法院八十九年七月十三日訊問筆錄）。據上，足見本
    件處理之員警縱有說出上開言語，並無任何違法不當之處，是抗告意旨（二）、
    （三）僅以員警多次詢問抗告人職業，即認處理員警意識不清、心態自大可議等
    云云，並據以抗告，顯屬無端爭執，應予駁回。
四、綜上所述，抗告人於前揭時地駕駛車號ＭＳＫ－六０六號機車違規闖紅燈行駛等
    情事證已明確，原裁處機關依道路交通管理處罰條例第五十三條、第六十三條第
    一項第三款之規定，裁處抗告人罰鍰新台幣一千八百元整，並記違規點數三點。
    原審法院交通法庭認於法並無不合因予駁回抗告人所提之異議，本院經核其認事
    用法，並無違誤，抗告人猶空言不服以據以爭執，為無理由，應予駁回。
據上論斷，依道路交通案件處理辦法第二十六條、刑事訴訟法第四百一十二條，裁定
如主文。
中    華    民    國      八十九      年      十      月      四        日
                                  臺灣高等法院臺南分院刑事第六庭
                                      審判長法官  林    金    村
                                            法官  戴    勝    利
                                            法官  顏    基    典
右正本證明與原本無異。
不得再抗告。
                                      法院書記官  呂    嘉    文
中    華    民    國      八十九      年      十      月      六        日


司法院資訊處製作；財團法人民間司法改革基金會備份。
